【裁判字號】    98,交聲,4622
【裁判日期】    981231
【裁判案由】    交管條例聲異
【裁判全文】
臺灣板橋地方法院交通事件裁定        98年度交聲字第4622號
原處分機關  交通部公路總局臺北區監理所蘆洲監理站
異  議  人
即受處分人  甲○○
上列異議人即受處分人因違反道路交通管理處罰條例案件，不服
原處分機關於中華民國98年2 月17日所為之裁決處分（裁決書案
號：北監蘆字第裁00-000000000號），聲明異議，本院裁定如下
：
    主  文
異議駁回。
    理  由
一、原處分意旨略以：異議人即受處分人甲○○於民國97年12月
    26日上午5 時5 分許，騎乘機車在臺北縣板橋市○○路、民
    生路有燈光號誌管制之交岔路口闖紅燈，經記違規點數3 點
    ，又於98年2 月10日上午11時15分許，騎乘機車在臺北縣板
    橋市○○路○ 段有燈光號誌管制之交岔路口闖紅燈，經記違
    規點數3 點，其於6 個月內違規記點達6 點以上，爰依道路
    交通管理處罰條例第63條第3 項前段規定，吊扣駕駛執照1
    個月，並應依同條例第24條第1 項第5 款規定，接受道路交
    通安全講習。
二、聲明異議意旨略以：異議人並未接獲裁決書，不知受吊扣駕
    駛執照之處分，竟遭吊銷駕駛執照，自難甘服，爰依法聲明
    異議。
三、按汽車駕駛人在6 個月內，違規記點共達6 點以上者，吊扣
    駕駛執照1 個月，並應接受道路交通安全講習，道路交通管
    理處罰條例第63條第3 項前段、第24條第1 項第5 款分別定
    有明文。經查：
  (一)異議人於97年12月26日上午5 時5 分許，騎乘機車在臺北縣
    板橋市○○路、民生路有燈光號誌管制之交岔路口闖紅燈，
    經記違規點數3 點，又於98年2 月10日上午11時15分許，騎
    乘機車在臺北縣板橋市○○路○ 段有燈光號誌管制之交岔路
    口闖紅燈，經記違規點數3 點之事實，有違規查詢報表1 件
    附卷可資佐證，異議人就此亦無爭執，其於6 個月內違規記
    點達6 點，足堪認定。從而，原處分機關依道路交通管理處
    罰條例第63條第3 項前段、第24條第1 項第5 款規定，裁處
    吊扣駕駛執照1 個月，命接受道路交通安全講習，核無違誤
    。
  (二)異議人雖以前揭情詞置辯，請求撤銷原處分機關關於吊銷其
    駕駛執照之處分。惟按汽車所有人、駕駛人違反道路交通管
    理處罰條例，經主管機關裁決後逾20日未向管轄地方法院聲
    明異議，或其聲明異議經法院裁定確定，而不依裁決或裁定
    繳納罰鍰或不繳送汽車牌照、駕駛執照，經處分吊扣汽車牌
    照或駕駛執照者，按其吊扣期間加倍處分；仍不依限期繳送
    汽車牌照或駕駛執照者，吊銷其汽車牌照或駕駛執照，道路
    交通管理處罰條例第65條第1 項第2 款規定甚明。又依法令
    或本於法令之行政處分，負有行為或不行為義務，經於處分
    書或另以書面限定相當期間履行，逾期仍不履行者，由執行
    機關依間接強制或直接強制方法執行之；前項文書，應載明
    不依限履行時將予強制執行之意旨，則為行政執行法第27條
    所明定。
  (三)原處分機關於98年2 月17日以北監蘆字第裁00-000000000號
    裁決書，就異議人在6 個月內違規記點達6 點以上，所為處
    分即「吊扣駕駛執照1 個月，並應接受道路交通安全講習」
    ，其裁決書主文欄第2 項關於駕駛執照逾期不繳送之處分，
    乃原處分機關依行政執行法第27條規定，就道路交通管理處
    罰條例第65條第1 項規定之教示記載，其性質為行政執行法
    第28條第2 項第3 款所定收繳、註銷證照之直接強制方法，
    受處分人不服此項執行方法，應依同法第9 條規定，向執行
    機關聲明異議，由執行機關依情形撤銷、更正其執行行為，
    或加具意見，送直接上級機關決定之，非得由法院依道路交
    通管理處罰條例、道路交通案件處理辦法等相關規定救濟（
    縱該裁決書未經合法送達，法院亦無從將執行機關即原處分
    機關依道路交通管理處罰條例第65條第1 項規定所為吊銷執
    照之執行行為撤銷）。
四、綜上，異議人以原處分機關所為之裁決處分未經合法送達，
    向本院聲明異議，請求撤銷原處分機關關於吊銷其駕駛執照
    之處分，於法未合，應予駁回；惟異議人既已就此項執行處
    分向執行機關即原處分機關聲明異議，應由原處分機關依行
    政執行法第9 條規定，另為適法之處理，附此敘明。
據上論斷，應依道路交通案件處理辦法第19條，裁定如主文。
中    華    民    國    98    年    12    月    31    日
                  交通法庭  法  官  廖怡貞
以上正本證明與原本無異
如不服本裁定應於送達後5 日內向本院提出抗告狀
                            書記官  林惠齡
中    華    民    國    99    年    1     月    4     日

司法院資訊處製作；財團法人民間司法改革基金會備份。
